臺灣高雄地方法院交通事件裁定　　　　99年度交聲字第3080號
原處分機關　高雄市政府交通局
異　議　人　王保傑
上列異議人因違反道路交通管理處罰條例案件，對於高雄市政府
交通局於民國99年11月4 日所為之裁決（原處分案號：高市交裁
字第裁32-NB0000000號）聲明異議，本院裁定如下：
    主  文
異議駁回。
    理  由
一、異議意旨略以：異議人即受處分人王保傑（下稱異議人）駕
    駛車牌號碼VE-8647 號自用小客車，於99年8 月23日15時57
    分許，在台25線13.7公里處（南向北），因有「駕車行經有
    燈光號誌管制之交岔路口闖紅燈」之交通違規，經警逕行舉
    發，嗣經原處分機關依據道路交通管理處罰條例第53條第1
    項規定，裁處罰鍰新臺幣（下同）2,700 元，並依同條例第
    63 條 第1 項第3 款規定，記違規點數3 點。惟異議人主張
    當時路口號誌紅綠燈並存，且路旁有一騎士狀似停等燈號，
    故而認定燈號故障，略為猶豫一下後，順速通過，為此爰聲
    明異議，請求撤銷原處分云云。
二、按汽車駕駛人，行經有燈光號誌管制之交岔路口闖紅燈者，
    處新臺幣1,800 元以上5,400 元以下罰鍰，並記違規點數3
    點，道路交通管理處罰條例第53條第1 項及第63條第1 巷第
    3 款分別定有明文。再行車管制燈號就「圓形紅燈」顯示之
    意義，係車輛面對圓形紅燈表示禁止通行，不得超越停止線
    或進入路口，道路交通標誌標線號誌設置規則第206 條第5
    項第1 款設有規定。
三、經查，異議人上揭違規事實，業有高雄市政府警察局舉發違
    反道路交通管理事件通知單、交通事件裁決書及照片2 紙在
    卷可稽，堪信為真實。異議人雖主張，當時紅綠燈號並存，
    故而認定燈號故障，惟查，台25線13.7公里處之交通號誌於
    99年8 月23日當日並無故障之相關紀錄，有高雄縣政府警察
    局林園分局99年10月29日高縣林警裁字第0990013982號函1
    紙在卷可憑（見本院卷第12頁）。又由卷附2 張採證照片觀
    之，第一張拍攝時間為紅燈啟動後1.5 秒，第2 張拍攝時間
    為紅燈啟動後2.7 秒（見本院卷第22頁），是異議人駕駛上
    開自用小客車確有於紅燈亮起後通過該路口之闖紅燈情事甚
    明。復查，依照拍攝照片，綠燈號誌燈因受到光線影響，雖
    有看似亦有亮光，但亮光程度顯不如當時正常運作之紅色號
    誌燈，並非如異議人所述無法分辨。何況，異議人既然自陳
    有所猶豫，大可稍停觀察交岔路口之號誌作為判斷之依據，
    然異議人捨此不為，貿然通過，嗣後辯稱該處路口紅、綠燈
    皆亮云云，亦與事實不符且不可採。
四、從而，異議人於上開時、地，駕駛車輛行經上開有燈光號誌
    管制之交岔路口，面對圓形紅燈而超越停止線進入路口，違
    規事實明確，原處分機關依道路交通管理處罰條例第53條第
    1 項、違反道路交通管理事件統一裁罰基準及處理細則第41
    條、第43條、第44條暨違反道路交通管理事件統一裁罰標準
    表之規定，裁處異議人罰鍰2,700 元，並依同條例第63條第
    1 項記違規點數3 點，於法有據。異議人之異議為無理由，
    應予駁回。
據上論斷，應依道路交通案件處理辦法第18條，裁定如主文。
中    華    民    國   100    年    2     月    11    日
                    交通法庭  法  官  黃宣撫
以上正本證明與原本無異。
如不服本裁定，應於收受送達後5 日內向本院提出抗告狀。
中    華    民    國  100     年    2     月    14    日
                              書記官  葉正昭